# 求助陈版合并层面借款费用抵消问题

提问人：jinyr0616 时间：2021-11-14 14:29:07
陈版您好：
请教陈版两个问题。总公司无对外借款，将自有资金计息借给分公司用于在建工程：
1.该情形在分公司层面是否适用于借款费用准则，将利息资本化。借款费用准则界定的借款费用是向金融机构等机构借入款项承担的有息负债。那向母公司借款属于等机构吗？还是认为总分属于一家人不适用借款。
2.如属于借款费用，在合并层面能否将利息收入与在建工程资本化抵消。如借款利息费用化，利息收入支出可抵消，在建工程抵消也能基于这个原理吗？
盼回复，感谢陈版！

回答人：chenyiwei
1 、总公司向分公司收取利息，可能更多地是基于内部考核的需要。如果有此类安排的，则在分公司自身报表中，对从总公司获得的借款的相关利息也可以进行资本化处理。
2 、在总分公司汇总报表中，应将内部利息收入和支出（无论是资本化还是费用化）予以抵销。由于本案例中无外部借款，故最终抵销结果是消除全部借款费用。